---
title: "Baby weight app"
draft: true
author: Shirin Elsinghorst
date: '2020-09-05'
categories: ["R"]
tags: ["R", "Shiny", "tidyverse", "ggplot", "plotly"]
thumbnailImagePosition: left
thumbnailImage: 
metaAlignment: center
coverMeta: out
slug: baby_weight_app
---

```{r setup, include=FALSE}
knitr::opts_chunk$set(echo = TRUE, message = FALSE, warning = FALSE)
```

https://shiring.shinyapps.io/who_baby_weight/

https://github.com/ShirinG/who_baby_weight_app

## Reference data

https://www.who.int/childgrowth/standards/weight_for_age/en/

Weight-for-age tables
percentiles

Weight-for-age: Birth to 13 weeks


Weight-for-age: Birth to 5 years


## Adding own measurements

Needs

- `date` column
- `weight` column in kg
- first row has to contain the birthdate and birthweight

```{r, eval=FALSE}
weight_measures <- read_csv("/Users/shiringlander/Documents/Github/who_baby_weight/data/weight_measures.csv")
head(weight_measures)
```


https://www.stillkinder.de/gewicht-und-wachstum-von-gestillten-kindern/

Am 10.-14. Lebenstag sollte es sein Geburtsgewicht wieder erreicht haben.

Nach 3 Wochen muss es sein Geburtsgewicht wieder erreicht haben.

In den ersten 2 Monaten nimmt es normalerweise 170 – 330 g pro Woche zu.

Im 3. – 4. Monat 110 – 330 g pro Woche, 5. – 6. Monat 70 – 140 g pro Woche und vom 7. – 12. Monat 40 – 110 g pro Woche.


---

```{r}
sessionInfo()
```

